臺灣臺中地方法院刑事判決　　　　　　 100年度訴字第1545號
公　訴　人　臺灣臺中地方法院檢察署檢察官
被　　　告　李忠義
上列被告因違反毒品危害防制條例案件，經檢察官提起公訴（10
0年度毒偵字第203號），經本院合議庭裁定改依簡式審判程序審
理，判決如下：
    主    文
李忠義施用第一級毒品，累犯，處有期徒刑捌月，扣案之第一級
毒品海洛因參包（驗餘淨重分別為零點零柒玖陸公克、零點柒參
參伍公克、零點陸參陸零公克）沒收銷燬之；又施用第二級毒品
，累犯，處有期徒刑肆月。應執行有期徒刑拾月，扣案之第一級
毒品海洛因參包（驗餘淨重分別為零點零柒玖陸公克、零點柒參
參伍公克、零點陸參陸零公克）沒收銷燬之。
    犯罪事實及理由
一、犯罪事實：李忠義前於民國94年間，因施用毒品案件，經臺
    灣南投地方法院以94年度毒聲字第165號裁定送觀察、勒戒
    ，於94年12月21日觀察、勒戒執行完畢釋放出所，經臺灣南
    投地方法院檢察署檢察官以94年度偵緝字第92號不起訴處分
    確定。於94年間，因違反槍砲彈藥刀械管制條例案件，經臺
    灣南投地方法院以94年度訴字第598號判處有期徒刑3年6月
    及併科罰金新臺幣（下同）10萬元，經臺灣高等法院臺中分
    院以95年度上訴字第254號判決駁回上訴確定；又於94年間
    因贓物案件，經臺灣南投地方法院以94年度投刑簡字第612
    號判處有期徒刑6月確定。嗣因中華民國九十六年度罪犯減
    刑條例之施行，經臺灣南投地方法院以96年度聲減字第498
    號裁定將上開贓物案件之刑減為有期徒刑3月，並與前開不
    得減刑之違反槍砲彈藥刀械管制條例案件之刑，合併定其應
    執行刑為有期徒刑3年9月，併科罰金10萬元確定，於98年1
    月17日縮短刑期假釋付保護管束，於98年11月26日保護管束
    期滿執行完畢。又於前揭觀察勒戒執行完畢後之5年內，於
    99年間，因施用毒品案件，經本院以99年度訴字第3047號判
    處有期徒刑7月、4月，應執行有期徒刑9月確定（尚未執行
    完畢）。詎其仍不知悔悟，竟基於施用第一級毒品海洛因之
    犯意，於100年1月6日上午5、6許，在南投縣國姓鄉不詳友
    人住處，以將海洛因摻入香菸內點燃吸食之方式，施用第一
    級毒品海洛因1次；另基於施用第二級毒品甲基安非他命之
    犯意，於100年1月6日上午5、6時許至同日上午11時間之某
    時許，在上開地點，以將甲基安非他命放置在吸食器內燒烤
    ，吸其霧化氣體之方式，施用第二級毒品甲基安非他命1次
    。嗣因其涉嫌販賣毒品案件，為警於100年1月6日上午11時
    25分許，持本院所核發之搜索票，在其南投縣國姓鄉福龜村
    長壽巷34之1號住處搜索而查獲，並扣得第一級毒品海洛因3
    包（驗餘淨重分別為0.0796公克、0.7335公克、0.6360公克
    ）。後經徵得其同意採集尿液送檢驗結果確呈嗎啡、甲基安
    非他命陽性反應。
二、證據名稱：
(一)、被告李忠義於偵查及本院審理時之自白。
(二)、詮昕科技股份有限公司濫用藥物尿液檢驗報告、雲林縣警察
    局北港分局查獲毒品案件嫌犯尿液真實姓名對照表、行政院
    衛生署草屯療養院草療鑑字第1000100049號鑑定書各乙份在
    卷可參。
(三)、扣案之海洛因3包（驗餘淨重分別為0.0796公克、0.7335公
    克、0.6360公克）可稽。
(四)、臺灣臺中地方法院檢察署刑案資料查註紀錄表、臺灣高等法
    院被告前案紀錄表（被告前案及素行之認定）。
三、論罪科刑部分：
(一)、按海洛因為毒品危害防制條例第2條第2項第1款所明定之第
    一級毒品，甲基安非他命為毒品危害防制條例第2條第項第2
    款所明定之第二級毒品。核被告李忠義所為，係犯毒品危害
    防制條例第10條第1項之施用第一級毒品罪，及同條第2項之
    施用第二級毒品罪。
(二)、被告為供已施用而於施用前持有第一級毒品海洛因、第二級
    毒品甲基安非他命之低度行為，分別為其施用之高度行為所
    吸收，均不另論罪。
(三)、被告所犯施用第一級毒品罪與施用第二級毒品罪2罪間，其
    犯意各別，行為互殊，應予分論併罰。
(四)、被告前於於94年間，因違反槍砲彈藥刀械管制條例案件，經
    臺灣南投地方法院以94年度訴字第598號判處有期徒刑3 年6
    月及併科罰金10萬元，經臺灣高等法院臺中分院以95年度上
    訴字第254號判決駁回上訴確定；又於94年間，因贓物案件
    ，經臺灣南投地方法院以94年度投刑簡字第612號判處有期
    徒刑6月確定。嗣因中華民國九十六年度罪犯減刑條例之施
    行，經臺灣南投地方法院以96年度聲減字第498號裁定將上
    開贓物案件之刑減為有期徒刑3月，並與前開不得減刑之違
    反槍砲彈藥刀械管制條例案件之刑，合併定其應執行刑為有
    期徒刑3年9月，併科罰金10萬元確定，於98年1月17日縮短
    刑期假釋付保護管束，於98年11月26日保護管束期滿執行完
    畢，有臺灣臺中地方法院檢察署刑案資料查註紀錄表、臺灣
    高等法院被告前案紀錄表各乙份在卷可參，其受有期徒刑執
    行完畢後，5年以內故意再犯本件有期徒刑以上之2罪，均為
    累犯，各應依刑法第47條第1項之規定加重其刑。
(五)、至起訴書雖認：被告曾供述毒品係向綽號「小羅」之羅文池
    購買云云，然查：被告於本院訊問時陳稱：伊忘記本件的海
    洛因、甲基安非他命是向何人購買，伊在偵查中曾供出毒品
    來源，伊供出的毒品來源是鍾健福，伊沒有供出過「小羅」
    這個人，伊不知道為什麼起訴書會寫羅文池這個人，伊不知
    道「小羅」的真實姓名是什麼等語（見本院100年6月24日準
    備程序筆錄）。復參以起訴書所載之羅文池該人因涉嫌販賣
    毒品案件，已於100年1月6日凌晨4時許為警查獲，且自100
    年1月7日即遭收押於臺灣臺中看守所，於100年7月1日送法
    務部矯正署臺中監獄臺中分監執行，有臺灣臺中地方法院檢
    察署100年度偵字第1685、6776號起訴書、臺灣高等法院在
    監在押全國紀錄表各乙份在卷可參，而本件被告係於100年1
    月6日上午11時25分許為警查獲，已如前述，則本件實無可
    能因被告供出毒品來源而查獲羅文池，是起訴書此部分所載
    顯有誤會，併此敘明。
(六)、爰審酌被告前經觀察勒戒、法院論罪科刑，仍無法戒絕毒癮
    ，竟又再次施用第一級毒品海洛因及第二級毒品甲基安非他
    命，無視於毒品對於自身健康之戕害及國家對於杜絕毒品犯
    罪之禁令，惟審酌施用毒品係自戕行為，並未因此而危害他
    人，所生損害不大，犯罪手段尚屬平和及坦承犯行，態度良
    好等一切情狀，各量處如主文所示之刑，並定其應執行刑，
    以示懲儆。
(七)、扣案之海洛因3包（驗餘淨重分別為0.0796公克、0.7335公
    克、0.6360公克），為毒品危害防制條例第2條第2項第1款
    規定之第一級毒品，為被告所有，供被告自行施用，業據被
    告於警詢、偵查中陳明在卷，而該等海洛因與被告販賣第一
    級毒品犯行無涉乙節，另有本院100年度訴字第850號刑事判
    決乙份在卷可參，是就該等海洛因本院自應依毒品危害防制
    條例第18條第1項前段規定沒收銷燬之。
據上論斷，應依刑事訴訟法第273條之1第1項、第299條第1項前
段、第310條之2，毒品危害防制條例第10條第1項、第2項、第18
條第1項前段，刑法第11條、第47條第1項、第51條第5款，判決
如主文。
中    華    民    國   100    年    7     月    22    日
                        臺灣臺中地方法院刑事第十三庭
                            法  官  劉麗瑛
以上正本證明與原本無異。
如不服本判決應於收受判決後10日內向本院提出上訴書狀，並應
敘述具體理由；其未敘述上訴理由者，應於上訴期間屆滿後20日
內向本院補提理由書（均須按他造當事人之人數附繕本）「切勿
逕送上級法院」。
                            書記官  王玟
中    華    民    國   100    年    7     月    22    日
附錄論罪科刑法條
毒品危害防制條例第10條
施用第一級毒品者，處 6 月以上 5 年以下有期徒刑。
施用第二級毒品者，處 3 年以下有期徒刑。